臺灣士林地方法院交通事件裁定　　　　96年度交聲字第1628號
原處分機關　臺北市交通事件裁決所
異　議　人
即受處分人　甲○○
上列受處分人因違反道路交通管理處罰條例案件，對於臺北市交
通事件裁決所於民國96年12月12日所為之處分（原處分案號：北
市裁二字第裁22-ZIC025244號）聲明異議，本院裁定如下：
    主  文
異議駁回。
    理  由
一、按汽車行駛高速公路，不得有在路肩上行駛之行為，高速公
    路交通管制規則第9 條第1 項第2 款定有明文。次按汽車行
    駛於高速公路、快速公路或設站管制之道路，不遵使用限制
    、禁止、行車管制及管理事項之管制規則而有未依規定使用
    路肩者，處汽車駕駛人新臺幣（下同）3,000 元以上6,000
    元以下罰鍰，並記違規點數1 點，道路交通管理處罰條例第
    33條第1 項第9 款及第63條第1 項第1 款分別定有明文。
二、原處分意旨略以：異議人即受處分人甲○○所有7D-793號營
    業一般小客車，於民國96年8 月12日下午5 時18分許，在國
    道5 號北向31.2公里處，經警逕行舉發「行駛路肩」之違規
    ，依道路交通管理處罰條例第33條第1 項第9 款規定，裁處
    異議人罰鍰4,000 元，並依同條例第63條第1 項第1 款規定
    ，記違規點數1 點。
三、聲明異議意旨略以：當時前面發生車禍，所以異議人從路肩
    行駛，且當時很多車子都行駛路肩云云。
四、經查，異議人甲○○對其所有車牌號碼7D-793號營業小客車
    ，於96年8 月12日下午5 時18分許，在國道5 號北向31公里
    200 公尺處行駛路肩之事實，並不爭執，然以前詞置辯。惟
    依前開高速公路交通管制規則之規定，足見高速公路路肩，
    原則禁止，例外開放行駛，開放路段、時段均有明確告示，
    對於未告示路段、時段，駕駛人自應遵守禁止規定，不得任
    意違規，而異議人既為領有駕駛執照之駕駛人，對於高速公
    路原則禁止行駛路肩之規定，理應甚為明瞭，且上開路段當
    日並無車禍事故案件等情，業經原舉發機關以96年10月18日
    公警九交字第0960971850號函述甚明，是異議人前揭所辯，
    均無足採。至異議人所辯上開路段當時亦有其他車輛行駛路
    肩乙節，縱認屬實，然異議人因違規事實要否受處分，與他
    人違規係屬二事，互不影響，自不能執他人違規事實而主張
    其自身亦有違規之權利，故異議人上開所辯，尚難解免其依
    法應負之罰責。是本件事證明確，異議人所有上開車輛有行
    駛於高速公路未依規定使用路肩之違規行為，堪予認定。
五、綜上所述，本件異議人所有上開車輛，確有於前揭時、地，
    行駛於高速公路未依規定使用路肩之違規行為，從而，原處
    分機關依道路交通管理處罰條例第33條第1 項第9 款之規定
    ，裁處異議人罰鍰4,000 元，並依同條例第63條第1 項第1
    款之規定，記違規點數1 點，自無不當。本件聲明異議為無
    理由，應予駁回。
據上論斷，應依道路交通案件處理辦法第19條，裁定如主文。
中　　華　　民　　國　　96　　年　　12　　月　　31　　日
                  交通法庭法  官    許碧惠
以上正本證明與原本無異。
如不服本裁定，應於裁定送達後5 日內，向本院提出抗告狀。
                          書記官    徐仁豐
中　　華　　民　　國　　96　　年　　12　　月　　31　　日
